CS/SpellingDictionaryExample/Dictionaries/ISpell/es_ES/espanol.aff
flag *T:	# Verbos transitivos con gerundio regular
	# INFINITIVO
    [AEI] R	>	LO		# amar amarlo
    [AEI] R	>	LA		# amar amarla
    [AEI] R	>	LE		# amar amarle
    [AEI] R	>	LOS		# amar amarlo
    [AEI] R	>	LAS		# amar amarla
    [AEI] R	>	LES		# amar amarle
	# GERUNDIO
    A R		> -AR, áNDOLO		# amar amándolo
    A R		> -AR, áNDOLA		# amar amándola
    A R		> -AR, áNDOLE		# amar amándole
    A R 	> -AR, áNDOLOS		# amar amándolo
    A R 	> -AR, áNDOLAS		# amar amándola
    A R 	> -AR, áNDOLES		# amar amándole
    E R 	> -ER, IéNDOLO		# comer comiéndolo
    E R 	> -ER, IéNDOLA		# comer comiéndola
    E R 	> -ER, IéNDOLE		# comer comiéndole
    E R 	> -ER, IéNDOLOS	# comer comiéndolo
    E R 	> -ER, IéNDOLAS	# comer comiéndola
    E R 	> -ER, IéNDOLES	# comer comiéndole
    I R 	> -R, éNDOLO		# vivir viviéndolo
    I R 	> -R, éNDOLA		# vivir viviéndola
    I R 	> -R, éNDOLE		# vivir viviéndole
    I R 	> -R, éNDOLOS		# vivir viviéndolo
    I R 	> -R, éNDOLAS		# vivir viviéndola
    I R 	> -R, éNDOLES		# vivir viviéndole
	# IMPERATIVO: 2Є plural.
    [AEI] R	> -R, DLO		# amar amadlo
    [AEI] R	> -R, DLA		# amar amadla
    [AEI] R	> -R, DLE		# amar amadle
    [AEI] R	> -R, DLOS		# amar amadlos
    [AEI] R	> -R, DLAS		# amar amadlas
    [AEI] R	> -R, DLES		# amar amadles
	# Falta el imperativo 2Є singular (acento). Vйase flags B y D

flag *U:	# Verbos pronominales y transitivos. Enclíticos compuestos.
    A R		> -AR, áRMELO		# amar amarlo
    A R		> -AR, áRTELO		# amar amarlo
    A R 	> -AR, áRSELO		# amar amarlo
    A R 	> -AR, áRNOSLO		# amar amarlo
    A R 	> -AR, áROSLO		# amar amarlo
    A R 	> -AR, áRMELA		# amar amarla
    A R 	> -AR, áRTELA		# amar amarla
    A R 	> -AR, áRSELA		# amar amarla
    A R 	> -AR, áRNOSLA		# amar amarla
    A R 	> -AR, áROSLA		# amar amarla
    A R 	> -AR, áRMELOS		# amar amarle
    A R 	> -AR, áRTELOS		# amar amarle
    A R 	> -AR, áRSELOS		# amar amarle
    A R 	> -AR, áRNOSLOS	# amar amarle
    A R 	> -AR, áROSLOS		# amar amarle
    A R 	> -AR, áRMELAS		# amar amarle
    A R 	> -AR, áRTELAS		# amar amarle
    A R 	> -AR, áRSELAS		# amar amarle
    A R 	> -AR, áRNOSLAS	# amar amarle
    A R 	> -AR, áROSLAS		# amar amarle
    A R 	> -AR, áNDOMELO	# amar amarlo
    A R 	> -AR, áNDOTELO	# amar amarlo
    A R 	> -AR, áNDOSELO	# amar amarlo
    A R 	> -AR, áNDONOSLO	# amar amarlo
    A R 	> -AR, áNDOOSLO	# amar amarlo
    A R 	> -AR, áNDOMELA	# amar amarlo
    A R 	> -AR, áNDOTELA	# amar amarlo
    A R 	> -AR, áNDOSELA	# amar amarlo
    A R 	> -AR, áNDONOSLA	# amar amarlo
    A R 	> -AR, áNDOOSLA	# amar amarlo
    A R 	> -AR, áNDOMELOS	# amar amarlo
    A R 	> -AR, áNDOTELOS	# amar amarlo
    A R 	> -AR, áNDOSELOS	# amar amarlo
    A R 	> -AR, áNDONOSLOS	# amar amarlo
    A R 	> -AR, áNDOOSLOS	# amar amarlo
    A R 	> -AR, áNDOMELAS	# amar amarlo
    A R 	> -AR, áNDOTELAS	# amar amarlo
    A R 	> -AR, áNDOSELAS	# amar amarlo
    A R 	> -AR, áNDONOSLAS	# amar amarlo
    A R 	> -AR, áNDOOSLAS	# amar amarlo
    E R 	> -ER, éRMELO		# comer comerlo
    E R 	> -ER, éRTELO		# comer comerlo
    E R 	> -ER, éRSELO		# comer comerlo
    E R 	> -ER, éRNOSLO		# comer comerlo
    E R 	> -ER, éROSLO		# comer comerlo
    E R 	> -ER, éRMELA		# comer comerla
    E R 	> -ER, éRTELA		# comer comerla
    E R 	> -ER, éRSELA		# comer comerla
    E R 	> -ER, éRNOSLA		# comer comerla
    E R 	> -ER, éROSLA		# comer comerla
    E R 	> -ER, éRMELOS		# comer comerle
    E R 	> -ER, éRTELOS		# comer comerle
    E R 	> -ER, éRSELOS		# comer comerle
    E R 	> -ER, éRNOSLOS	# comer comerle
    E R 	> -ER, éROSLOS		# comer comerle
    E R 	> -ER, éRMELAS		# comer comerle
    E R 	> -ER, éRTELAS		# comer comerle
    E R 	> -ER, éRSELAS		# comer comerle
    E R 	> -ER, éRNOSLAS	# comer comerle
    E R 	> -ER, éROSLAS		# comer comerle
    E R 	> -ER, IéNDOMELO	# comer amarlo
    E R 	> -ER, IéNDOTELO	# comer amarlo
    E R 	> -ER, IéNDOSELO	# comer amarlo
    E R 	> -ER, IéNDONOSLO	# comer amarlo
    E R 	> -ER, IéNDOOSLO	# comer amarlo
    E R 	> -ER, IéNDOMELA	# comer amarlo
    E R 	> -ER, IéNDOTELA	# comer amarlo
    E R 	> -ER, IéNDOSELA	# comer amarlo
    E R 	> -ER, IéNDONOSLA	# comer amarlo
    E R 	> -ER, IéNDOOSLA	# comer amarlo
    E R 	> -ER, IéNDOMELOS	# comer amarlo
    E R 	> -ER, IéNDOTELOS	# comer amarlo
    E R 	> -ER, IéNDOSELOS	# comer amarlo
    E R 	> -ER, IéNDONOSLOS	# comer amarlo
    E R 	> -ER, IéNDOOSLOS	# comer amarlo
    E R 	> -ER, IéNDOMELAS	# comer amarlo
    E R 	> -ER, IéNDOTELAS	# comer amarlo
    E R 	> -ER, IéNDOSELAS	# comer amarlo
    E R 	> -ER, IéNDONOSLAS	# comer amarlo
    E R 	> -ER, IéNDOOSLAS	# comer amarlo
    I R 	> -IR, íRMELO		# vivir amalo
    I R 	> -IR, íRTELO		# vivir amalo
    I R 	> -IR, íRSELO		# vivir amalo
    I R 	> -IR, íRNOSLO		# vivir amalo
    I R 	> -IR, íROSLO		# vivir amalo
    I R 	> -IR, íRMELA		# vivir amalo
    I R 	> -IR, íRTELA		# vivir amalo
    I R 	> -IR, íRSELA		# vivir amalo
    I R 	> -IR, íRNOSLA		# vivir amalo
    I R 	> -IR, íROSLA		# vivir amalo
    I R 	> -IR, íRMELAS		# vivir amalo
    I R 	> -IR, íRTELAS		# vivir amalo
    I R 	> -IR, íRSELAS		# vivir amalo
    I R 	> -IR, íRNOSLAS	# vivir amalo
    I R 	> -IR, íROSLAS		# vivir amalo
    I R 	> -IR, íRMELOS		# vivir amalo
    I R 	> -IR, íRTELOS		# vivir amalo
    I R 	> -IR, íRSELOS		# vivir amalo
    I R 	> -IR, íRNOSLOS	# vivir amalo
    I R 	> -IR, íROSLOS		# vivir amalo
    I R 	> -R, éNDOMELO		# vivir amarlo
    I R 	> -R, éNDOTELO		# vivir amarlo
    I R 	> -R, éNDOSELO		# vivir amarlo
    I R 	> -R, éNDONOSLO	# vivir amarlo
    I R 	> -R, éNDOOSLO		# vivir amarlo
    I R 	> -R, éNDOMELA		# vivir amarlo
    I R 	> -R, éNDOTELA		# vivir amarlo
    I R 	> -R, éNDOSELA		# vivir amarlo
    I R 	> -R, éNDONOSLA	# vivir amarlo
    I R 	> -R, éNDOOSLA		# vivir amarlo
    I R 	> -R, éNDOMELOS	# vivir amarlo
    I R 	> -R, éNDOTELOS	# vivir amarlo
    I R 	> -R, éNDOSELOS	# vivir amarlo
    I R 	> -R, éNDONOSLOS	# vivir amarlo
    I R 	> -R, éNDOOSLOS	# vivir amarlo
    I R 	> -R, éNDOMELAS	# vivir amarlo
    I R 	> -R, éNDOTELAS	# vivir amarlo
    I R 	> -R, éNDOSELAS	# vivir amarlo
    I R 	> -R, éNDONOSLAS	# vivir amarlo
    I R 	> -R, éNDOOSLAS	# vivir amarlo

			# Imperativo: 2Є plural
    A R		> -AR, áDMELO		# amar amádmelo
    A R 	> -AR, áDSELO		# amar amádselo
    A R 	> -AR, áDNOSLO		# amar amádnoslo
    A R 	> -AR, áOSLO		# amar amáoslo
    A R 	> -AR, áDMELA		# amar amádmela
    A R 	> -AR, áDSELA		# amar amádsela
    A R 	> -AR, áDNOSLA		# amar amádnosla
    A R 	> -AR, áOSLA		# amar amáoslo
    A R 	> -AR, áDMELOS		# amar amádmelos
    A R 	> -AR, áDSELOS		# amar amádselos
    A R 	> -AR, áDNOSLOS	# amar amádnoslos
    A R 	> -AR, áOSLOS		# amar amáoslos
    A R 	> -AR, áDMELAS		# amar amádmelas
    A R 	> -AR, áDSELAS		# amar amádselas
    A R 	> -AR, áDNOSLAS	# amar amádnoslas
    A R 	> -AR, áOSLAS		# amar amáoslas

    E R		> -ER, éDMELO		# vender vendédmelo
    E R 	> -ER, éDSELO		# vender vendédselo
    E R 	> -ER, éDNOSLO		# vender vendédnoslo
    E R 	> -ER, éOSLO		# vender vendéoslo
    E R 	> -ER, éDMELA		# vender vendédmela
    E R 	> -ER, éDSELA		# vender vendédsela
    E R 	> -ER, éDNOSLA		# vender vendédnosla
    E R 	> -ER, éOSLA		# vender vendéoslo
    E R 	> -ER, éDMELOS		# vender vendédmelos
    E R 	> -ER, éDSELOS		# vender vendédselos
    E R 	> -ER, éDNOSLOS	# vender vendédnoslos
    E R 	> -ER, éOSLOS		# vender vendéoslos
    E R 	> -ER, éDMELAS		# vender vendédmelas
    E R 	> -ER, éDSELAS		# vender vendédselas
    E R 	> -ER, éDNOSLAS	# vender vendédnoslas
    E R 	> -ER, éOSLAS		# vender vendéoslas

    I R		> -IR, íDMELO		# abatir abatídmelo
    I R 	> -IR, íDSELO		# abatir abatídselo
    I R 	> -IR, íDNOSLO		# abatir abatídnoslo
    I R 	> -IR, íOSLO		# abatir abatíoslo
    I R 	> -IR, íDMELA		# abatir abatídmela
    I R 	> -IR, íDSELA		# abatir abatídsela
    I R 	> -IR, íDNOSLA		# abatir abatídnosla
    I R 	> -IR, íOSLA		# abatir abatíoslo
    I R 	> -IR, íDMELOS		# abatir abatídmelos
    I R 	> -IR, íDSELOS		# abatir abatídselos
    I R 	> -IR, íDNOSLOS	# abatir abatídnoslos
    I R 	> -IR, íOSLOS		# abatir abatíoslos
    I R 	> -IR, íDMELAS		# abatir abatídmelas
    I R 	> -IR, íDSELAS		# abatir abatídselas
    I R 	> -IR, íDNOSLAS	# abatir abatídnoslas
    I R 	> -IR, íOSLAS		# abatir abatíoslas

			# Falta el imperativo 2Є singular (problema de
			# acento
